【裁判字號】    99,訴,245
【裁判日期】    990930
【裁判案由】    違反槍砲彈藥刀械管制條例
【裁判全文】
臺灣宜蘭地方法院刑事判決               99年度訴字第245號
公  訴  人  臺灣宜蘭地方法院檢察署檢察官
被      告  乙○○
指定辯護人  本院公設辯護人  甲○○
上列被告因違反槍砲彈藥刀械管制條例案件，經檢察官提起公訴
（99年度偵字第2104號），本院判決如下：
    主  文
乙○○犯非法持有可發射子彈具殺傷力之槍枝罪，處有期徒刑壹
年拾月，併科罰金新臺幣參萬元，罰金如易服勞役，以新臺幣壹
仟元折算壹日。緩刑肆年。扣案槍枝壹支（槍枝管制編號000000
0000號）沒收。
    犯 罪 事 實
一、乙○○明知可發射子彈具有殺傷力之槍枝為槍砲彈藥刀械管
    制條例所管制之物品，未經許可不得持有，竟於99年4月間
    某日在其位於宜蘭縣冬山鄉○○路129巷1號住處附近水溝，
    拾獲可擊發子彈具有殺傷力之改造手槍1支（槍枝管制編號0
    000000000號），以及不具殺傷力之土造子彈7顆後，旋即未
    經許可而持有前揭具殺傷力改造手槍。嗣於99年5月5日上午
    9時50分許，經警在上址查獲，並扣得上開槍彈。
二、案經宜蘭縣政府警察局蘇澳分局報告臺灣宜蘭地方法院檢察
    署檢察官偵查起訴。
    理  由
一、按被告以外之人於審判外之言詞或書面陳述，除法律有規定
    者外，不得作為證據；又被告以外之人於審判外之陳述，雖
    不符刑事訴訟法第159條之1至第159條之4之規定，而經當事
    人於審判程序同意作為證據，法院審酌該言詞陳述或書面陳
    述作成時之情況，認為適當者，亦得為證據，刑事訴訟法第
    159條第1項、第159條之5分別定有明文。查本判決所引內政
    部警政署刑事警察局槍彈鑑驗書，係由司法警察依檢察官概
    括選任之鑑定機關予以送驗，性質上與檢察官選任為鑑定者
    無異，所為之書面鑑定報告屬於刑事訴訟法第159條第1項「
    法律規定」得為證據者，具有證據能力。本判決其餘所引用
    之被告乙○○以外之人於審判外之陳述，檢察官、被告及辯
    護人於本院審理中均表示同意其證據能力，本院審酌上開證
    據資料製作時之情況，尚無違法不當及證明力明顯過低之瑕
    疵，亦認為以之作為證據應屬適當，故揆諸前開規定，爰依
    刑事訴訟法第159條之5規定，認前揭證據資料均有證據能力
    ，合先敘明。
二、訊據被告乙○○對於上揭事實坦承不諱，並有現場搜索照片
    存卷，及改造手槍1支（槍枝管制編號0000000000號）扣案
    可資佐證。又上開扣案槍枝經內政部警政署刑事警察局鑑驗
    結果，認係改造手槍，由仿COLT廠MK IV/SERIES'70型半自
    動手槍製造之槍枝，換裝土造金屬槍管而成，擊發功能正常
    ，可供擊發適用子彈使用，具殺傷力等情，有該局99年5月2
    4日刑鑑字第0990061673號槍彈鑑驗書在卷可憑（見偵查卷
    第14至15頁）。足認被告之自白與事實相符，本件事證明確
    ，被告犯行洵堪認定，應予依法論科。
三、核被告所為，係犯槍砲彈藥刀械管制條例第8條第4項之非法
    持有可發射子彈具殺傷力之槍枝罪。又按犯非法持有具殺傷
    力槍枝之罪，不分犯罪情節輕重，概處以法定刑3年以上10
    年以下有期徒刑，難免輕重失衡，倘有情輕法重情形，於裁
    判時自得適用刑法第59條酌量減輕其刑，此參諸司法院釋字
    第263號關於擄人勒贖刑度是否過於嚴苛之解釋自明。本件
    被告未經許可持有改造手槍，對社會安全自已造成一定程度
    之危害，固值非難；惟念及被告年紀尚輕，智慮不週，其因
    拾獲槍枝，基於好奇之動機而予持有，尚無證據足認有持以
    犯罪之事實；又本件雖一併扣案子彈7顆，惟其中僅1顆具有
    底火，又該顆子彈經鑑定試射無法擊發，並不具殺傷力等情
    ，有前開內政部警政署刑事警察局鑑驗書在卷可稽，與被告
    所持有之扣案槍枝無從相互搭配使用，對於社會之危害程度
    尚屬有限。本院綜合被告之惡性與犯罪情節，認處以法定最
    低本刑有期徒刑3年，仍有情輕法重之感，堪認其犯罪情狀
    尚堪憫恕，爰依刑法第59條之規定減輕其刑。爰審酌被告本
    案犯罪動機、目的、手段、持有槍枝之期間長短、對社會之
    危害程度，兼衡被告之年紀、素行、犯後態度等一切情狀，
    量處如主文所示之刑，並就罰金部分諭知易服勞役之折算標
    準。
四、末查，被告前未曾受有期徒刑以上刑之宣告，有臺灣高等法
    院被告前案紀錄表在卷足按，其因年輕識淺、智慮不週，一
    時失慮致罹刑章，犯罪後於警詢、偵審中均坦承犯行，諒知
    悔悟，經此次偵審程序，當知所警惕，信無再犯之虞，本院
    認其所受宣告之刑以暫不執行為適當，爰依刑法第74條第1
    項第1款之規定，併予宣告緩刑4年，以啟自新。另扣案之改
    造手槍1支（槍枝管制編號0000000000號）為違禁物，應依
    刑法第38條第1項第1款之規定，併予宣告沒收。至扣案之土
    造子彈7顆，其中6顆欠缺底火，不具子彈完整結構，另1顆
    經試射後（經鑑定不具殺傷力）已不具子彈完整結構，已如
    前述，均不另諭知沒收，併此敘明。
據上論斷，應依刑事訴訟法第299條第1項前段，槍砲彈藥刀械管
制條例第8條第4項，刑法第11條前段、第59條、第42條第3項、
第74條第1項第1款、第38條第1項第1款，判決如主文。
本案經檢察官張立言到庭執行職務
中    華    民    國    99    年    9     月    30    日
              刑事第四庭審判長法  官  林楨森
                              法  官  辜漢忠
                              法  官  鄧晴馨
上正本證明與原本無異。
如不服本判決，應於收受送達後10日內向本院提出上訴狀（應附
繕本）。其未敘述上訴理由，應於上訴期間屆滿後20日內補提理
由書狀於本院，上訴於臺灣高等法院。
                              書記官  林怡君
中    華    民    國    99    年    9     月    30    日
本案論罪科刑主要法條：
槍砲彈藥刀械管制條例第8條第4項
未經許可，持有、寄藏或意圖販賣而陳列第1項所列槍枝者，處3
年以上10年以下有期徒刑，併科新臺幣700萬元以下罰金。

司法院資訊處製作；財團法人民間司法改革基金會備份。
